【裁判字號】    98,簡上,906
【裁判日期】    981208
【裁判案由】    違反保護令罪
【裁判全文】
臺灣高雄地方法院刑事判決             98年度簡上字第906號
上  訴  人
即  被  告  乙○○
上列上訴人即被告因違反保護令罪案件，不服本院高雄簡易庭98
年7 月20日98年度審簡字第2299號第一審簡易判決（聲請簡易判
決處刑書案號：98年度偵字第8693號），提起上訴，本院管轄之
第二審合議庭判決如下：
    主  文
上訴駁回。
乙○○緩刑年。緩刑期間付保護管束。
    事實及理由
一、本案經本院審理結果，認第一審判決認事、用法及量刑均無
    不當，應予維持，並引用第一審判決書記載之事實、證據及
    理由（如附件，含聲請簡易判決處刑書）。
二、本件被告即上訴人乙○○固未於審理期日到庭，然依其前於
    本院行準備程序時均坦承犯罪，請求從輕量刑或諭知緩刑。
    經核，第一審簡易判決認事用法及量刑均無不當，業如前述
    ，是被告之上訴為無理由，應予駁回。而被告前未曾因故意
    犯罪受有期徒刑以上刑之宣告，有臺灣高等法院被告前案紀
    錄表1 紙附卷可稽（詳本院卷第38頁），其因一時失慮，致
    罹刑典，事後已坦承犯行，而本件之告訴人即被告之父丙○○、被告之母甲○○於本院行準備程序時，均已表達被告目
    前有正當工作，願意原諒被告，希望給被告重新作人機會之
    旨，有筆錄附卷可按（詳本院卷第21頁），本院綜合上開各
    情，認被告經此偵審程序後，應知所警惕，信無再犯之虞，
    故認對其所宣告之刑，以暫不執行為適當，爰併諭知緩刑3
    年，以啟自新，並依家庭暴力防治法第38條第1 項規定，諭
    知於緩刑期間內併付保護管束。
三、被告業經合法傳喚，有送達證書附卷可稽（詳本院卷第32頁
    ），且其並未在監在押，亦有臺灣高等法院被告前案紀錄表
    附卷可稽（詳本院卷第38頁），此外亦查無可不到庭之正當
    理由，則本院自得不待其陳述，逕行判決，併予敘明。
據上論斷，應依刑事訴訟法第455 條之1 第1 項、第3 項、第
368 條、第373 條、第371 條，家庭暴力防治法第38條第1 項，
刑法第74條第1 項第1 款，判決如主文。
本案經檢察官張志杰到庭執行職務。
中    華    民    國    98    年    12    月    8     日
              刑事第六庭審判長法  官  李璧君
                              法  官  曾仁勇
                              法  官  鄭峻明
以上正本證明與原本無異。
不得上訴。
中    華    民    國    98    年    12    月    8     日
                                書記官  吳韻芳
附件：
臺灣高雄地方法院刑事簡易判決        98年度審簡字第2299號
聲  請  人  臺灣高雄地方法院檢察署檢察官
被      告  乙○○  男  25歲（民國○○年○月○○日生）
                    身分證統一編號：Ｚ000000000號
                    住高雄縣大寮鄉○○街55號
上列被告因違反保護令罪等案件，經檢察官聲請以簡易判決處刑
（98年度偵字第8693號），本院判決如下：
    主  文
乙○○犯違反保護令罪，處有期徒刑參月，如易科罰金，以新台
幣壹仟元折算壹日。
    事實及理由
一、本件犯罪事實及證據，均引用檢察官聲請簡易判決書之記載
    （如附件）。
二、按家庭暴力防治法所稱之家庭暴力，指家庭成員間實施身體
    或精神上不法侵害之行為；家庭暴力罪，指家庭成員間故意
    實施家庭暴力行為而成立其他法律所規定之犯罪，家庭暴力
    防治法第2 條第1 款、第2 款分別定有明文。又所謂「精神
    上不法侵害」，包括以謾罵、吼叫、侮辱、諷刺、恫嚇、威
    脅等言語脅迫、恐嚇被害人。又按通常保護令係依家庭暴力
    防治法所為之裁定，雖有違反上開保護令依同法第61條第1
    款至第5 款數款應處罰之裁定情形，仍應認係1 個違反保護
    令罪。查被告乙○○與被害人丙○○、甲○○分別為父子、
    母子關係，有全戶戶籍資料查詢結果1 紙在卷可佐，具有家
    庭暴力防治法第3 條第3 款所定之家庭成員關係，被告以言
    語恫嚇被害人2 人，自係對被害人實施精神上不法侵害及騷
    擾之行為，並使被害人均因而心生畏懼，故核被告所為，係
    犯家庭暴力防治法第61條第1 款、第2 款之規定，而犯該條
    之違反保護令罪，另被告所為恐嚇犯行，係犯家庭暴力防治
    法第2 條第2 項之家庭暴力罪，應依刑法第305 條之恐嚇危
    害安全罪之規定予以論罪科刑。檢察官聲請簡易判決處刑書
    就被告所犯家庭暴力防治法第61條第1 款及刑法第305 條部
    分，漏未論究，尚有未合，應予補充。被告先後以言語恐嚇
    被害人2 人之行為，係基於同一違反保護令及恐嚇之犯意，
    且其犯罪之時間及地點甚為密接，各行為之獨立性極為薄弱
    ，依一般社會健全觀念，在時間差距上，難以強行分開，應
    視為數個舉動之接續施行，為接續犯，且屬一行為觸犯數罪
    名之想像競合犯，應從一重之違反保護令罪論處。爰審酌被
    告在知悉法院所核發保護令之裁定內容後，仍藐視代表國家
    公權力之民事通常保護令裁定，致被害人2 人內心受創，且
    犯後猶飾詞狡辯，矢口否認犯行，態度不佳，另考量被害人
    2 人所受之損害等一切情狀，量處如主文所示之刑，並諭知
    如主文所示之易科罰金折算標準，以資懲儆。
三、依刑事訴訟法第449 條第1 項前段、第3 項、第454 條第2
    項，家庭暴力防治法第61條第1 款、第2 款，刑法第11條前
    段、第305 條、第55條、第41條第1 項前段，逕以簡易判決
    處如主文所示之刑。
四、如不服本判決，應於收受送達判決之日起10日內，向本院提
    起上訴（須附繕本）。
中    華    民    國    98    年    7     月    20    日
                    高雄簡易庭  法  官  黃沛文
以上正本，係照原本作成，證明與原本無異。
如不服本判決，得自收受送達之日起10日內，向本院提起上訴。
中    華    民    國    98    年    7     月    20    日
                                書記官  蕭永同
附錄本判決論罪之法條：
家庭暴力防治法第61條
違反法院依第14條第1 項、第16條第3 項所為之下列裁定者，為
本法所稱違反保護令罪，處3 年以下有期徒刑、拘役或科或併科
新臺幣10萬元以下罰金：
一、禁止實施家庭暴力。
二、禁止騷擾、接觸、跟蹤、通話、通信或其他非必要之聯絡行
    為。
三、遷出住居所。
四、遠離住居所、工作場所、學校或其他特定場所。
五、完成加害人處遇計畫。
中華民國刑法第305 條
以加害生命、身體、自由、名譽、財產之事，恐嚇他人致生危害
於安全者，處2 年以下有期徒刑、拘役或3 百元以下罰金。
附件
臺灣高雄地方法院檢察署檢察官聲請簡易判決處刑書
                                      98年度偵字第8693號
    被      告  乙○○  男  25歲（民國○○年○月○○日生）
                        住高雄縣大寮鄉○○街55號
                        國民身分證統一編號：Ｚ000000000號
上列被告因違反家庭暴力防治法案件，業經偵查終結，認為宜聲
請以簡易判決處刑，茲將犯罪事實及證據並所犯法條分敘如下：
          犯罪事實
一、乙○○與丙○○、甲○○2 人為父子、母子，具有家庭暴力
    防治法第3條第3款所定之家庭成員關係。乙○○前因毆打丙○○、甲○○，經臺灣高雄地方法院於民國97年12月4 日核
    發97年度家護字第1813號民事通常保護令，裁定其不得對丙○○及甲○○實施身體或精神上不法侵害之行為，不得直接
    或間接對丙○○、甲○○為騷擾之行為，保護令之有效期間
    為1年。詎乙○○竟基於違反保護令之犯意，於98年3月12日
    18時30分許，在高雄縣大寮鄉○○村○○街55號共同住處內
    ，向甲○○要錢未果後，接續對甲○○恫稱：機車不讓妳騎
    等語，且恐嚇丙○○、甲○○曰：要讓你們今天好好睡覺，
    明天不讓甲○○做生意等語，製造讓丙○○、甲○○畏怖之
    情境，致丙○○、甲○○心生畏懼，立即報警處理，員警於
    同日19時35分許到場逮捕乙○○，獲悉上情。
二、案經丙○○、甲○○訴由高雄縣政府警察局林園分局報告偵
    辦。
            證據並所犯法條
一、訊據被告乙○○雖坦承於上開時、地以上開言語恫嚇告訴人
    丙○○、甲○○，惟辯稱：伊沒收到保護令，去年底伊父親
    有說他有保護令，但沒有拿給伊看，也沒有告訴伊內容云云
    。惟查，上開犯罪事實，業據告訴人丙○○、甲○○於警詢
    指訴綦詳，復有台灣高雄地方法院97年度家護字第1813號民
    事通常保護令影本1 份附卷可參，被告有於上開時、地恫嚇
    告訴人乙情堪予認定。又高雄縣政府警察局林園分局忠義派
    出所員警曾於97年12月11日22時30分許，前往被告上揭住所
    ，對被告執行保護令，並告知保護令內容乙節，有保護令執
    行紀錄表1 紙在卷為憑，足證被告有收受且知悉保護令內容
    ，故被告辯稱不知保護令內容云云，顯係推卸刑責之詞，不
    足採信，其犯嫌堪以認定。
二、按家庭成員間實施身體或精神上不法侵害之行為，即屬「家
    庭暴力」；家庭成員間故意實施家庭暴力行為而成立其他法
    律所規定之犯罪，即屬家庭暴力罪；又任何打擾、警告、嘲
    弄或辱罵他人之言語、動作或製造使人心生畏怖情境之行為
    ，即屬「騷擾」，家庭暴力防治法第2條第1項、第2項及第3
    項分別定有明文。又所謂精神上不法之侵害，係指藉由破壞
    東西或虐待寵物，甚至以自殺脅迫被害人為不想做之事，及
    干擾被害人之生活作息、社會關係，或以言語傷害被害人之
    自尊及否定其感受、想法等是。件被告向告訴人甲○○索取
    金錢未成後，即威脅不讓甲○○騎機車，且要讓丙○○、甲○○今天好好睡覺，讓甲○○明天無法做生意等語，其言詞
    內容已暗示要在丙○○、甲○○入睡時，加害該2 人，顯已
    達讓丙○○、甲○○心生畏怖之情境，構成對丙○○、甲○○實施騷擾行為，自屬違反保護令。核被告所為，係違反家
    庭暴力防治法第14條之規定，涉犯同法第61條第2 款之違反
    保護令罪嫌。
三、依刑事訴訟法第451條第1項聲請逕以簡易判決處刑。
    此    致
臺灣高雄地方法院
中    華    民    國    98    年    3     月    19    日
                              檢  察  官  張  志  杰


司法院資訊處製作；財團法人民間司法改革基金會備份。
